# 关于多笔结构性存款公允价值确认及列示

提问人：半梦灬 时间：2022-10-28 14:23:45
在项目组审计过程中我们发现被审计单位购买的结构性存款存在以下情况
被审计单位经常会购买同一银行推出的，购买条件、计息期、到期日、预计利率完全一致的两笔结构性存款，两笔结构性存款唯一的不同是挂钩指标的方向，例如（ 1 ）结构性存款挂钩欧元兑美元即期汇率，若挂钩指标处于[期初观察价格 98.7%- 期初观察价格101.3%]则利率为4.83%，若挂钩指标突破该期间则，利率为1.43%，购买金额 1950 万元（ 2 ）结构性存款挂钩欧元兑美元即期汇率，若挂钩指标处于[期初观察价格 98.7%- 期初观察价格101.3%]则利率为1.43%，若挂钩指标突破该期间则，利率为4.83%，购买金额 2050 万元这样的操作使得被审计单位实质上有 1950 万元可以获得3.13%的稳定利息收益，仅有 100 万元的利息收益是不确定的。
现疑问如下
1.该交易中购买的结构性存款是否全部按照交易性金融资产核算？
2.如果按照交易性金融资产核算以上两笔结构性存款，期末两笔交易性金融资产是否可以合并在一起确认公允价值，即 1950 万元按照本金及3.13%的稳定利息计算，余下 100 万元按照本金及资产负债表日情况推测最有可能发生的情况下的利率确认公允价值？
3.如果不按照交易性金融资产核算上述结构性存款，如何列示？

回答人：chenyiwei
虽然同时买入两笔结构性存款，如主帖所述“购买条件、计息期、到期日、预计利率完全一致的两笔结构性存款，两笔结构性存款唯一的不同是挂钩指标的方向”，但这仍然是两项独立的金融资产，故应分别确认为两项交易性金融资产，并分别核算其公允价值变动，虽然其公允价值变动在很大程度上是对冲的，两者作为一个整体来看实质上是固定收益，但这仍然是两项金融资产。
期末公允价值计量理论上也应当分别测算，当然如果合并为一个整体，最终结果应该是和分别测算再加总差异不大。